【裁判字號】    99,抗,1201
【裁判日期】    991007
【裁判案由】    聲請定其應執行刑
【裁判全文】
臺灣高等法院刑事裁定                  99年度抗字第1201號
抗  告  人
即  受刑人  甲○○
上列抗告人因聲請定其應執行刑案件，不服臺灣板橋地方法院99
年度聲字第4329號，中華民國99年9月9日第一審裁定（聲請案號
：臺灣板橋地方法院檢察署99年度執聲字第2812號），提起抗告
，本院裁定如下：
    主  文
抗告駁回。
    理  由
一、抗告意旨略以：抗告人即受刑人領有重度身心殘障手冊，其
    精神及智能狀態無法控制自身言行，絕非惡意犯竊盜案。先
    前判決簡字第1484、769、1761、896案號所載裁決罰金已全
    數繳納，且受刑人因智能障礙，無法具有獨立謀生能力，皆
    需母親做代工以維持生計，故不堪負荷，受刑人所竊掛鉤、
    漫畫均當場歸還店家，原裁定顯屬過重，請以受刑人精神狀
    態而犯罪之其情可憫，且態度良好，從輕量刑云云。
二、按裁判確定前犯數罪者，併合處罰之，有二裁判以上者，依
    刑法第51條之規定，定其應執行之刑，同法第50條、第53條
    分別定有明文。次按法院就自由裁量權之行使，除不得逾越
    法律所規定範圍之外部性界限外，另應受比例原則、公平正
    義原則之規範，謹守法律秩序之理念，體察法律之規範目的
    ，使其結果實質正當，合於裁量之內部性界限，俾與立法本
    旨相契合。刑法第51條第5款規定數罪併罰，宣告多數有期
    徒刑者，應於各刑中之最長期以上，各刑合併之刑期以下，
    定其應執行之刑期，但不得逾30年，其就數罪併罰，固非採
    併科主義，而係採限制加重主義，就俱發各罪中，以最重之
    宣告刑為基礎，由法院參酌他罪之宣告刑，裁量加重定之，
    且不得逾法定之30年最高限制，此即外部性界限。法院為裁
    判時，二者均不得有所踰越。在數罪併罰，有二裁判以上，
    定其應執行之刑時，固屬於法院自由裁量之事項，然仍應受
    前揭外部性界限及內部性界限之拘束。
三、經查：本件抗告人即受刑人甲○○先後犯有如附表所示之施
    用竊盜罪共4罪，分別經臺灣台北地方法院、臺灣板橋地方
    法院判處罰金刑，並諭知易服勞役折算標準確定在案，臺灣
    板橋地方法院檢察署檢察官因而聲請原審法院定其應執行之
    刑，經原審法院審核認聲請為正當，並衡酌抗告人所犯各罪
    性質，依上揭法條規定，就受刑人甲○○所犯附表所列之罪
    所處之刑，定其應執行罰金刑新台幣（下同）2萬3千元，係
    在各刑中之最長期以上，各刑合併之刑期以下，即合於法律
    一定之外部性界限，復未逾自由裁量之內部性界，於法並無
    不合。抗告意旨所指已執行完畢部分，要屬檢察官日後指揮
    執行時應行扣除之問題，與定應執行刑之裁定無涉。至於抗
    告人所精神狀態、犯後態度等情，乃屬事實審法院量刑審酌
    之事項，尚非判決確定後定應執行刑法院所得調查審酌之事
    項，受刑人執此作為請求從輕之理由，容有誤會。是受刑人
    之抗告意旨指摘原裁定不當云云，並無理由，應予駁回。
據上論斷，應依刑事訴訟法第412條，裁定如主文。
中    華    民    國    99    年    10    月    7     日
                  刑事第十七庭審判長  法  官   王炳梁
                                      法  官   陳憲裕
                                      法  官   黃雅芬
以上正本證明與原本無異。
不得再抗告。
                                      書記官   鄭雅云
中    華    民    國    99    年    10    月    7     日

司法院資訊處製作；財團法人民間司法改革基金會備份。
